Config:
  hfst:
    Gen: ../../../src/generator-gt-norm.hfst
    Morph: ../../../src/analyser-gt-norm.hfst
  xerox:
    Gen: ../../../src/generator-gt-norm.xfst
    Morph: ../../../src/analyser-gt-norm.xfst
    App: lookup

Tests:

# todo:
# Proofread the gold standard (below)
# Then: run analyser, then correct.


  Noun - kulkija - ei tsekattu : # Noun 'borg' - ei tsekattu
     kulkija+N+Sg+Nom: kulkija # kaksi vai yksi k? 
     kulkija+N+Sg+Gen: kulkijan
     kulkija+N+Sg+Par: kulkijaa
     kulkija+N+Sg+Tra: kulkijaksi
     kulkija+N+Sg+Abe: kulkijatta
     kulkija+N+Sg+Ine: kulkijassa
     kulkija+N+Sg+Ela: kulkijasta
     kulkija+N+Sg+Ill: kulkijhaan
     kulkija+N+Sg+Ade: kulkijalla
     kulkija+N+Sg+Abl: kulkijalta
     kulkija+N+Sg+All: kulkijalle
     kulkija+N+Sg+Ess: kulkijanna
     kulkija+N+Pl+Nom: kulkijat
     kulkija+N+Pl+Gen: kulkijoitten
     kulkija+N+Pl+Par: kulkijoita
     kulkija+N+Pl+Tra: kulkijoiksi
     kulkija+N+Pl+Abe: kulkijoitta
     kulkija+N+Pl+Ine: kulkijoissa
     kulkija+N+Pl+Ela: kulkijoista
     kulkija+N+Pl+Ill: kulkijhoin
     kulkija+N+Pl+Ade: kulkijoila
     kulkija+N+Pl+Abl: kulkijoilta
     kulkija+N+Pl+All: kulkijoile
     kulkija+N+Pl+Ess: kulkijoina
     kulkija+N+Pl+Com: kulkijoine
